【裁判字號】    98,易,2719
【裁判日期】    981110
【裁判案由】    毒品危害防制條例
【裁判全文】
臺灣臺北地方法院刑事判決              98年度易字第2719號
公  訴  人  臺灣臺北地方法院檢察署檢察官
被      告  甲○○
上列被告因違反毒品危害防制條例案件，經檢察官提起公訴（98
年度毒偵字第2110號），因被告於準備程序中先就被訴事實為有
罪之陳述，經本院裁定適用簡式審判程序，茲判決如下：
    主  文
甲○○施用第二級毒品，累犯，處有期徒刑肆月，如易科罰金，
以新臺幣壹仟元折算壹日。
    事  實
一、甲○○前於民國96年間因施用毒品案件，經臺灣士林地方法
    院以96年度毒聲字第95號裁定令入觀察勒戒處所施以觀察勒
    戒後，認無繼續施用毒品傾向，於96年8月28日出所，於同
    年9月3日期滿執行完畢，另經臺灣士林地方法院檢察署檢察
    官於96年8月30日以96年度毒偵緝字第103號為不起訴處分，
    嗣於98年間再因施用毒品案件，經臺灣士林地方法院於98年
    6月26日以98年度士簡字第475號判處有期徒刑4月，另因詐
    欺案件，經本院以97年簡字3730號判處有期徒刑4月確定，
    詐欺案件甫於98年6月12日易科罰金執行完畢。詎復基於施
    用第二級毒品甲基安非他命之犯意，於98年7月7日上午某時
    許，在臺北市○○區○○路某旅館內，施用第二級毒品甲基
    安非他命1次。嗣經警於98年7月8日19時50分許，在台北市
    中山區○○街52號查獲到案，經採驗尿液呈甲基安非他命、
    安非他命陽性反應，始悉上情。
二、案經臺北市政府警察局中山分局移送臺灣臺北地方法院檢察
    署檢察官偵查起訴。
    理  由
一、本件被告甲○○所犯施用第二級毒品罪，係死刑、無期徒刑
    、最輕本刑為3年以上有期徒刑以外之罪，亦非高等法院管
    轄之第一審案件，於本院準備程序進行中，被告先就被訴事
    實為有罪之陳述，經告知被告簡式審判程序之旨，並聽取公
    訴人及被告之意見後，本院裁定進行簡式審判程序，是本件
    之證據調查，依刑事訴訟法第273條之2規定，不受同法第
    159條第1項、第161條之2、第161條之3、第163條之1及第
    164條至第170條規定之限制，合先敘明。
二、上揭犯罪事實，業據被告於警詢、偵查及本院審理中坦承不
    諱，且被告於98年7月8日20時5分許在警局所採集之尿液，
    經送請台灣尖端先進生技醫藥股份有限公司以GC/ MS氣相層
    析質譜儀法確認檢驗，檢驗結果呈安非他命及甲基安非他命
    類陽性反應，有該公司98年7月17日出具之濫用藥物檢驗報
    告、臺北市政府警察局偵辦毒品案件尿液檢體委驗單各1份
    附卷可憑，足見被告任意性自白與事實相符，應可採為論罪
    科刑之依據。又查被告於前次觀察、勒戒執行完畢後5年內
    ，再犯本案施用毒品之犯行，已如事實欄所述，此有臺灣高
    等法院被告前案紀錄表附卷可佐。是以，本件檢察官依法起
    訴，應認事證明確，被告犯行洵堪認定，應予依法論科。
三、按甲基安非他命為毒品危害防制條例第2條第2項第2款明定
    之第二級毒品，不得持有及施用。核被告所為，係犯毒品危
    害防制條例第10條第2項之施用第二級毒品罪。被告施用第
    二級毒品前，持有第二級毒品之低度行為應為施用之高度行
    為所吸收，不另論罪。又被告因詐欺案件，經本院以97年簡
    字3730號判處有期徒刑4月確定，甫於98年6月12日易科罰金
    執行完畢等情，有上開臺灣高等法院被告前案紀錄表在卷可
    按，其前受徒刑執行完畢後，於5年以內故意再犯本件最重
    本刑為有期徒刑以上之罪，為累犯，應依刑法第47條第1項
    之規定，加重其刑。爰審酌被告經觀察、勒戒執行完畢釋放
    後，仍無法戒除惡習，於98年間甫因施用第二級毒品經臺灣
    士林地方法院判處有期徒刑4月確定，同有上開前案紀錄表
    可佐，此次再度施用第二級毒品，其抗拒毒品之意志力薄弱
    ，惟斟酌被告施用毒品僅戕害其個人身體、健康，且犯罪後
    尚能坦承犯行，態度良好等一切情狀，量處如主文所示之刑
    ，並諭知易科罰金折算標準。
四、本案另有扣得結晶體1包，經鑑驗結果僅檢出管制藥品管理
    條例第四級管制藥品原料藥（同為毒品危害防制條例第四級
    毒品先驅原料）麻黃素，均未檢出甲基安非他命成分，有交
    通部民用航空醫務中心毒品鑑定書1份在卷可稽，且無證據
    足資證明此黃麻素物品係被告供本案犯罪所用之物，依毒品
    危害防制條例第18條第1項中段規定，自應由主管機關查明
    是否「無正當理由而擅自持有」，再決定是否為沒入銷燬之
    行政處分，併此敘明。
據上論斷，依刑事訴訟法第273條之1第1項、299條第1項前段，
毒品危害防制條例第10條第2項，刑法第11條前段、第47條第1項
、第41條第1項前段，判決如主文。
本案經檢察官郭力菁到庭執行職務。
中    華    民    國    98    年    11    月    10    日
                  刑事第十三庭  法  官  林瑋桓
以上正本證明與原本無異。
如不服本判決應於收受送達後10日內向本院提出上訴書狀，並應
敘述具體理由；其未敘述上訴理由者，應於上訴期間屆滿後20日
內向本院補提理由書（均須按他造當事人之人數附繕）「切勿逕
送上級法院」。
                                書記官  潘文賢
中    華    民    國    98    年    11    月    10    日
附錄本案論罪科刑法條之依據：
毒品危害防制條例第10條第2項
施用第二級毒品者，處 3 年以下有期徒刑。


司法院資訊處製作；財團法人民間司法改革基金會備份。
